【裁判字號】    95,交聲,123
【裁判日期】    950227
【裁判案由】    聲明異議
【裁判全文】
臺灣彰化地方法院交通事件裁定         95年度交聲字第123號
移送機關    交通部公路總局台中區監理所彰化監理站
受處分人
即異議人    甲○○
上列受處分人因違反道路交通管理處罰條例案件，對於移送機關
九十五年一月五日（彰監四字第裁六四－Ａ四Ｋ六０三一一０號
）所為之處分，聲明異議，本院裁定如下：
        主  文
異議駁回。
        理  由
一、本件原處分機關係以：受處分人甲○○於民國九十四年十一
    月十六日十三時許，駕駛車牌號碼ＦＴ－六八○號營業大客
    車，在臺北市○○路○段五十四號前「在設有禁止臨時停車
    標線處所臨時停車」違規，經依道路交通管理處罰條例第五
    十五條第一項第三款規定裁處汽車駕駛人新臺幣三百元罰鍰
    在案。
二、異議意旨略以：異議人即受處分人甲○○是和欣汽車客運股
    份有限公司（下稱和欣公司）駕駛員，而遭警方舉發時係駕
    駛該公司所有之車牌號碼ＦＴ－六八○號營業大客車班車，
    依公路主管機關核定路線及站牌處停靠搭載旅客。基此，異
    議人於公司所屬「經同意之營業路線及設站處所」搭載旅客
    並未違反汽車運輸業管理規則規定，警方之舉發並無理由，
    為此提起異議等語。
三、按汽車臨時停車時，在設有禁止臨時停車標誌、標線處所不
    得臨時停車；汽車駕駛人，在設有禁止臨時停標誌、標線處
    所臨時停車者，處新臺幣三百元以上六百元以下罰鍰，道路
    交通安全規則第一百十一條第一項第三款、道路交通管理處
    罰條例第五十五條第一項第三款分別定有明文。經查：本件
    受處分人甲○○並不否認其所駕駛之車牌號碼ＦＴ－六八○
    號營業大客車，有於九十四年十一月十六日十三時許，有臨
    時停車在劃有紅線路段之臺北市○○路○段五十四號前搭載
    旅客。雖其辯稱係駕駛和欣公司之營業大客車按「經同意之
    營業路線及設站處所」搭載旅客，並無違規云云。然查，臺
    北市○○路○段原為長途客運車起迄總站，臺北市政府為落
    實推動城際客運轉運站政策，及減少大客車於臺北市市區道
    路繞行及於路側密集設站衍生之交通、環境、噪音及居住品
    質問題等，．．．，推動國道客運臺北總站，就相同範圍進
    行管制事宜，業於九十四年十一月十六日起撤除原各國道客
    運業者位於承德路一段之上、下客站，並繪製禁止臨時停車
    紅線，並開始管制及執法，有臺北市政府警察局交通警察大
    隊九十五年一月二日北市警交大執字第０九四三六０四一二
    ００號函在卷可按。是受處分人前揭停車處所，業於九十四
    年十一月十六日起即不得再行臨時停車搭載旅客，故其確有
    在設有禁止臨時停車標誌、標線處所臨時停車之違規事實，
    已甚為明確，應堪認定，而其辯稱係在「經同意之營業路線
    及設站處所」搭載旅客云云，尚不足採。則原處分機關爰引
    道路交通管理處罰條例第五十五條第一項第三款之規定裁處
    受處分人新臺幣三百元罰鍰，並無不當，本件異議為無理由
    ，應予駁回。
四、據上論斷，應依道路交通案件處理辦法第十九條，裁定如主
    文。
中    華    民    國    95    年    2     月    27    日
                  交通法庭            法  官    紀佳良
以上正本證明與原本無異。
如不服本裁定，應於裁定送達後5日內，向本院提出抗告狀 (須
附繕本)。
中    華    民    國    95    年    2     月    27    日
                                      書記官    陳錫威


司法院資訊處製作；財團法人民間司法改革基金會備份。
